臺灣板橋地方法院民事裁定　　　　　　99年度勞小上字第15號
上　訴　人　鼎積公寓大廈管理維護股份有限公司
法定代理人　李偉鳴
訴訟代理人　吳發隆律師
被 上 訴人　楊仁慈
上列當事人間請求損害賠償事件，上訴人對於中華民國99年10月
28日本院板橋簡易庭99年度板勞小字第38號第一審判決提起上訴
，本院裁定如下：
    主  文
上訴駁回。
第二審訴訟費用新台幣壹仟伍佰元由上訴人負擔。
    理  由
一、按對於小額程序之第一審裁判之上訴，非以其違背法令為理
    由，不得為之；又提起上訴，上訴狀內應記載上訴理由，表
    明原判決所違背之法令及其具體內容，暨依訴訟資料合於該
    違背法令之具體事實，民事訴訟法第436 條之24第2 項、第
    436 條之25分別定有明文。且所謂違背法令，依同法第436
    條之32第2 項準用第468 條、及第469 條第1 款至第5 款規
    定，即依同法第468 條規定，判決不適用法規或適用不當者
    ，為違背法令；依同法第469 條規定，判決有該條所列第1
    款至第5 款情形之一者，為當然違背法令。是當事人提起上
    訴，如以同法第469 條所列第1 至5 款為理由時，其上訴狀
    或理由書應表明該判決有合於各該條款規定情形之具體內容
    ，及係依何訴訟資料合於該違背法令之具體事實。如依同法
    第468 條規定，以原判決有不適用法規或適用法規不當為理
    由時，其上訴狀或理由書應表明該判決所違背之法令條項，
    或有關判例、解釋字號，或成文法以外之習慣或法理等及其
    具體內容，暨係依何訴訟資料合於該違背法令之具體事實。
    上訴狀或理由書如未依上述方式表明，或其所表明者顯與上
    開法條規定不合時，即難認為已合法表明上訴理由，其上訴
    自非合法，最高法院71年台上字第314 號著有判例可資參照
    。
二、本件上訴人係對於小額訴訟之第一審判決提起上訴，核其上
    訴理由意旨略以：(一)被上訴人就上訴人所受之損害，顯有可
    歸責之事由。蓋被上訴人前來應徵工作時，竟於應徵須知暨
    有關規令中勾選其專長為第四項「工作性質」欄中之第二款
    即「對電氣、消防、給排水、中央監控、中央空調等執行定
    期保養等」，由此可知，被上訴人自始前來上訴人公司應徵
    時即屬有違反勞動基準法第12條第1 項第1 款「於訂立勞動
    契約時為虛偽意思表示，使雇主誤信而有受損害之虞者。」
    ，及民法第485 條「受僱人明示或默示保證其有特種技能」
    ，致上訴人受其欺瞞與詐騙致陷於錯誤之評估，進而更因此
    受有損害之事實。退萬步言，被上訴人既自始即知其無所謂
    「消防、給排水執行定期保養」之專長，然被上訴人於業主
    即高爾夫世界社區管理委員會主任委員許春鹿指示因前往勘
    查該大樓消防管線有無漏水而至頂樓蓄水池放水之時，即應
    將其不具備消防、給排水執行定期保養專長一事，明白告知
    社區主委許春鹿及上訴人公司等知悉，俾便上訴人等得另行
    指派具有上開專長之其他專業員工進行上開勘查工作，惟被
    上訴人竟捨此而不為，明知自身並無該項專長，猶一己擅自
    胡作非為一通，竟肇致上訴人公司遭受財產上損失，被上訴
    人自有可歸責之重大過失。(二)被上訴人簽署之勞動人員合約
    書第7 條及服務同意書第9 條，均有約定如被上訴人因工作
    疏失致上訴人負損害賠償責任時，被上訴人同意賠償上訴人
    ，上開約定條款自有拘束雙方之效力。(三)被上訴人既欺瞞詐
    騙上訴人自稱伊擁有特別技能於先，而於履行勞務契約時復
    有故意不告知重大瑕疵情事於上訴人，而違背善良管理人義
    務於後，肇致上訴人錯誤之評估而遭受金錢損失，被上訴人
    對於上訴人損害之發生及擴大顯有重大過失等語（見上訴人
    之上訴狀）。經核上訴人之上訴理由僅係就原判決之證據取
    捨、認定事實之職權行使，指摘其為不當，並未具體說明原
    判決有何不適用法規或適用法規不當之情形，並揭示該法規
    之條項或其內容，及合於民事訴訟法第469 條所列各款之事
    實，自難認對原判決之如何違背法令已有具體之指摘。另經
    本院受命法官於100 年1 月13日行準備程序時，請上訴人就
    原判決有何違背法令之情形及違背法令之具體內容及具體事
    實為陳述，上訴人仍陳稱：「我們主張原判決認為上訴人不
    能證明被上訴人有過失，此部分的認定事實，我們認為有不
    當。」，此有本院100 年1 月13日準備程序筆錄可稽，仍未
    具體指出原審判決有如何違背法令情事，更未指明原審判決
    所違反之法令條項或其內容以及依訴訟資料有何判決違背法
    令之具體事實，參諸前開說明，自不得謂已合法表明上訴理
    由，從而本件上訴，顯難認為合法，應予駁回。
三、本件第二審上訴費用為新台幣1,500 元，爰依民事訴訟法第
    436 條之32第1 項準用同法第436 條之19第1 項規定，確定
    本件上訴之訴訟費用額如上所示金額。
四、依民事訴訟法第436條之32第1項、第2項、第444條第1項前
    段、第436條之19第1項、第95條、第78條，裁定如主文。
中    華    民    國   100    年    1     月    14    日
                  民事第一庭  審判長法  官  李世貴
                                    法  官  黃信滿
                                    法  官  陳翠琪
以上正本係照原本作成
本裁定不得抗告
中    華    民    國   100    年    1     月    14    日
                                    書記官  簡曉君